臺灣高等法院刑事判決　　　　九十二年度上更(一)字第五三三號
　　上　訴　人　臺灣臺北地方法院檢察署檢察官
　　上　訴　人
　　即　被　告　詹建信　
　　選任辯護人　陳佳瑤律師
　　　　　　　　崔百慶律師
　　　　　　　　王柏棠律師
　　上　訴　人
　　即　被　告　張鐵鍊　
　　選任辯護人　王耀星律師
右上訴人，因被告貪污治罪條例等案件，不服臺灣臺北地方法院
八十六年度訴字第一一四五號，中華民國八十八年四月三十日第
一審判決（起訴案號：臺灣臺北地方法院檢察署八十四年度偵字
第二六八六七、二七００三號、八十五年偵字第五七七號）提起
上訴，經判決後，由最高法院發回更審，本院判決如左：
    主  文
原判決關於詹建信部分及張鐵鍊妨害風化部分均撤銷。
詹建信公務員，包庇他人以意圖營利容留良家婦女與他人姦淫為
常業，處有期徒刑壹年。
張鐵鍊無罪。
    事  實
一、詹建信係台北市政府警察局中山分局中山一派出所警勤區員
    警，於民國八十四年三月二十四日起，負責台北市○○街轄
    區之戶口查察、各項特定及不法行業之查報及取締、刑案蒐
    報之執行業務，為依據法令從事公務之人員。謝幸治為台北
    市○○街五十六號地下樓百齡健身美容有限公司登記負責人
    ，招牌名稱為凱撒三溫暖，周伯林（起訴書誤載周柏林）為
    該三溫暖之現場負責人、鍾邱尾有為經理，張淑芳、阮麗芳
    為櫃檯收費員，周伯林、鍾邱尾有基於共同之犯意，意圖營
    利，自民國八十四年十月中旬起，在店內油壓區密室經營色
    情按摩，容留良家婦女謝慕貞、陳明珠等為男客做半套、全
    套按摩，並以之為業。其中半套由該等婦女為男客全身裸體
    按摩並為之手淫至射精為止，收費新台幣（下同）二千元，
    全套則由婦女與男客姦淫，收費為四千元，得款由該等婦女
    與店方五五分帳牟利，實際費用則由為按摩之陳明珠等人在
    密室內之帳單上記載Ａ、Ｂ以示全套或半套，並以傳真機傳
    真至櫃檯，再由男客至櫃台繳費。張淑芳、阮麗芳二人明知
    周伯林、鍾邱尾有以從事上開行為為常業，亦分別基於幫助
    周伯林、鍾邱尾有之犯意，在櫃檯男客結帳時一併收取該等
    費用轉交店方，嗣於同年十一月五日下午五時五分左右，為
    警在上址密室內當場查獲男客陳宏任裸身等待與陳明珠姦淫
    ，並扣得保險套一六八個、櫃檯帳單十張、密室遙控器二付
    ，值勤表一張、營業日報表一張、軟膏四條、美容小帳單九
    九張及色情營業所得三萬八千元。又劉濤（已歿）原係台北
    市政府警察局中山分局三組刑事小隊長，於七十五年十二月
    退休後，旋於八十年間受僱擔任凱撒三溫暖顧問，負責處理
    公關相關事宜、轄區警局臨檢及消防檢查之接待工作，而詹
    建信基於與劉濤之警界情誼，明知凱撒三溫暖有容留良家婦
    女與人姦淫、猥褻為常業之色情行為，竟而予以包庇，不僅
    不嚴加查報取締，尚於八十四年九月二十七日積極以電話洩
    漏基於行政上應行保密之警方臨檢執行行動之信息予劉濤，
    使該凱撒三溫暖事先得知警方要於九月二十八日執行臨檢，
    劉濤並轉告周伯林，並由李祥將之記載於交接簿上，使店內
    人員事先得以防備，而未被查得不法犯行。嗣於八十四年十
    一月五日經警查獲該址經營上揭色情按摩業務，並據此對劉
    濤實施通訊監察作業，繼於八十四年十二月五日，為法務部
    調查局中部地區機動工作組，於台北市○○街五十六號凱撒
    三溫暖查獲詹建信包庇之情。
二、案經法務部調查局中部地區機動工作組移送臺灣臺北地方法
    院檢察署檢察官偵查起訴。
    理  由
甲、詹建信部分：
一、訊據上訴人即被告詹建信矢口否認有右揭包庇、洩密之犯行
    ，辯稱：伊於八十四年三月二十四日到職後，旋於五月十三
    日查報「凱撒三溫暖」風聞有經營色情行為，請予以取締，
    而該三溫暖分別於同年八月八日、十一月五日遭警查獲，比
    伊到職前還多，尤以同年八月八日之查獲，係依其描繪相關
    查緝位置始能順利查獲，且伊僅是一基層警員，豈有通天本
    領包庇色情行業；又中山分局中山一派出所並未規劃於八十
    四年七月十七、十八日、七月二十七日、二十八日、九月二
    十八日臨檢該三溫暖，伊如何能洩密云云。惟查：
    (一)右揭凱撒三溫暖天津店所座落地點是被告詹建信之警勤區
      ，負責戶口查察、各項特定及不法行業之查報及取締、刑
      案蒐報之業務，已據被告詹建信於原審自陳不諱（見原審
      卷第一０六頁背面筆錄），為依據法令從事公務之人員。
      而劉濤原任職中山分局刑事小隊長，於七十五年十二月退
      休後於八十年間起即擔任凱撒三溫暖顧問，經劉濤坦認屬
      實（八十四年偵字第二六八六七號卷第十四頁正反面、第
      四七頁反面），並經周伯林供認無訛。
    (二)被告詹建信確有於八十四年九月二十七日以電話通知劉濤
      ，將警方即將臨檢執行行動之信息洩露予劉濤，有監聽電
      話錄音帶及譯文在卷可稽（監聽電話譯文附於八十五年度
      偵字第五七七號卷內第七十四、七十五、七十六頁）；又
      台北市政府警察局中山一分局中山一派出所確有於前揭八
      十四年九月二十八日排定臨檢凱撒三溫暖之業務，亦有該
      所內之臨檢紀錄表在卷可按（附於八十五年度偵字第五七
      七號卷內第六十四頁）。而上揭監聽電話確屬被告詹建信
      之聲音，亦經本院將監聽電話錄音帶送請刑事警察局鑑定
      明確，有該局九十年一月九日刑鑑字第四二四一號鑑驗通
      知書在卷可據（見本院上訴卷二第一二五頁以下）。復經
      同案被告李祥於調查時供稱確有來自中山分局之臨檢訊息
      ，並將電話內容登載於副理、經理交接簿等情無異（偵字
      第二六八六五號卷第十頁反面、第十一頁正面）。又執行
      臨檢勤務乃警察條例第十一條第三項所規定，而執行勤務
      均有保密規定，亦有台北市政府警察局中山分局九十三年
      三月五日第0000000000０號函敘甚詳（附本審
      卷），是此警察機關所執行之行政事務，其於實施時，既
      有保密之規定，應屬國防以外應秘密之消息，尚無疑義。
      被告詹建信為轄區警員，其知轄區臨檢消息而事先披露於
      業者，自有包庇及洩密之故意。再被告詹建信既屬凱撒三
      溫暖之轄區警員，對於臨檢之勤務自所知悉，足認上開錄
      音帶顯示之內容與前開認定事實相符，雖該電話監聽於通
      訊保障及監察法公布實施前所為，仍不失其證據能力。是
      被告詹建信否認該監聽譯文之內容係其所陳述，無非係推
      諉卸責之詞，不足採信。其雖辯稱曾有查報「凱撒三溫暖
      」有經營色情行為，請予取締，並因而查獲，不可能包庇
      云云，所供縱然屬實，亦僅係該次臨檢未洩密，尚難解免
      其他次數之洩密，不能採為有利被告之認定。又縱然警局
      執行臨檢勤務，未排定被告詹建信出勤，或輪休，惟不能
      因此即認被告詹建信不知有臨檢之勤務，上開電話語音既
      為被告詹建信通風報信所為，則被告詹建信包庇及洩密犯
      行，事證已臻明確。是被告詹建信請求調閱派出所勤務分
      配表，固經中山分局函覆本院已逾保存期限，而無法檢送
      過院，然縱無該項資料，亦不影響前開事實之認定，併為
      敘明。
    (三)次查周伯林等於上址經營色情按摩業，已據周伯林於另案
      警訊陳稱該三溫暖店係僱用美容師若干人，如客人洗完澡
      後，可指壓按摩，並由美容師與客人相互猥褻或姦淫，價
      錢分為二千或四千元。鍾邱尾有於另案警訊亦稱，該三溫
      暖店指油壓區設於休息區內，為顧客按摩，分全套收費四
      千元、半套收費二千元，其中設有一道密門，內設十六間
      房，伊隨身攜帶鎖開啟密門，現場有陳明珠，尚有候客按
      摩小姐謝慕貞等人等語。證人謝慕貞、陳明珠於另案警訊
      分別供承，伊等有為男客為猥褻或姦淫之事，陳明珠並稱
      ，為色情按摩與店方五五分帳，全套伊獨得二千元等語；
      證人陳宏任即在場之男客亦稱，在該三溫暖店大池洗澡後
      ，鍾邱尾有過來詢問要不要按摩，伊原先推卻，經鍾邱尾
      有百般糾纏才勉為答應，嗣伊與女子陳明珠作全套色情按
      摩，不料即被警查獲等語。又陳明珠等女子原受僱用者係
      美容師，並非習於淫行之非良家婦女，為陳明珠等人於警
      訊供陳在卷。但卻為男客作色情按摩，而鍾邱尾有則在外
      場邀男客至密室並由其遙控密門進出與該等婦女接觸。此
      外，查扣有保險套一百六十八個、櫃檯帳單十張、密室遙
      控器二付、值勤表一張、營業日報表一張、軟膏四條、美
      容小帳單九九張及色情營業所得三萬八千元。周伯林、鍾
      邱尾有，意圖營利容留良家婦女在上址為姦淫或猥褻之營
      業犯行，甚為明顯，經本院以八十五年度上易字第三一四
      六號周伯林、鍾邱尾有各處有期徒刑六月確定，有該判決
      附卷可稽，並經調閱全卷審認無異。末以本件凱撒三溫暖
      天津店於八十四年十一月五日晚間被台北市警刑大臨檢查
      獲涉嫌經營上揭色情按摩，劉濤亦曾到中山一派出所關切
      ，經法務部調查局中部地區機動工作組獲悉，乃對劉濤實
      施通訊監察作業而查獲包庇、洩密等情，有該工作組八十
      四年十一月十六日振廉字第七四七號函及附件（通訊紀
      錄）等附卷可考（八十四年聲監字第一七七四號卷），綜
      上所述，被告詹建信包庇及洩密，事證明確，犯行至堪認
      定，本件事證既明，其聲請傳訊已判決確定之李祥就已陳
      述明確之事項，再為詰問，核無必要。
二、按刑法第一百三十二條第一項之國防以外應秘密之文書、圖
    畫、消息或物品，包含一切公務上應秘密之事務，警察機關
    之臨檢勤務乃基於警察勤務條例規定，自屬國防以外之秘密
    。又刑事法上所謂包庇係指對他人犯罪行為加以包容、庇護
    、與單純之縱容或不予取締有別，若積極洩漏消息使人事先
    走避，即與此所謂之包庇相當。又刑法第二百三十一條已於
    八十八年四月二十一日修正公布，修正後之條文，增列「媒
    介」及施用「詐術」行為之處罰，並修改「良家婦女」為「
    男女」，且合併第一項與第二項之性交與猥褻行為之犯行，
    減少條文項次，而第二項常業犯之刑度為處一年以上七年以
    下有期徒刑，得併科三十萬元以下罰金，比較新舊法結果，
    以行為時之舊法法定刑較輕，為有利於被告，應適用修正前
    之刑法第二百三十一條。核被告詹建信所為，係犯刑法第一
    百三十二條第一項洩漏國防外秘密罪、舊刑法第二百三十一
    條第三項、第四項包庇罪，所犯上開二罪間，有方法、結果
    之牽連關係，為牽連犯，應依刑法第五十五條從一重之包庇
    罪處斷。至檢察官雖未經起訴被告包庇上揭周伯林等於上址
    八十四年十一月五日所查獲妨害風化犯行，因周伯林此部分
    從事色情之常業犯行，與起訴部分之洩密犯行有裁判上一罪
    之審判不可分之關係，應併為審酌，附此敘明。
三、原審對被告詹建信予以論罪科刑，固非無見，惟原判決未及
    審酌比較刑法第二百三十一條修正前後何者較有利於被告，
    尚有未合，又不能證明被告詹建信尚於八十四年七月十七日
    、七月二十七日為包庇凱撒三溫暖從事色情營業而有洩漏警
    方將在同年七月十八日、七月二十八日前往臨檢之消息，原
    判決一併論列，亦有可議。再原判決未經審酌被告詹建信包
    庇周伯林於八十四年十一月五日被查獲之經營色情之常業犯
    行，亦有未洽。另原判決認被告詹建信包庇張鐵鍊從事妨害
    風化部分，則有未當（理由如后），被告詹建信上訴意旨否
    認犯行，固無可取，惟原判決關於此部分既有可議之處，自
    應由本院撤銷原判決並依法改判。爰審酌被告詹建信身為轄
    區警員，竟包庇色情行業，破壞警察形象，敗壞善良社會風
    氣，並參酌其犯罪動機、目的、犯罪之手段、犯罪所生之危
    害、犯罪後之態度等一切情狀，量處如主文第二項所示之刑
    。
四、公訴意旨另以：(一)被告詹建信明知凱撒三溫暖有從事色情行
    為，竟因而予以包庇，不嚴加取締。後詹建信多次洩漏警方
    執行行動予劉濤，使之事先得知警方要於八十四年十一月九
    日執行臨檢，劉濤並轉告周伯林，並由李祥將之記載於交接
    簿上，使店內人員事先得以防備，而未被查得不法犯行。(二)
    又明知被告張鐵鍊、李祥、周伯林等共同意圖營利，容留良
    家婦女李呂春琴、賴素美於該三溫暖之美容部內之密室中，
    從事色情按摩、姦淫為業，並由許書銘負責購買保險套。每
    次全套即性交收費新台幣（下同）四千元，半套即色情按摩
    並手淫收費二千元，得款由公司與小姐對分而為常業色情犯
    行，竟予包庇，因認被告詹建信尚有犯刑法第一百三十二條
    第一項之洩漏秘密罪及第二百三十一條第四項之包庇罪嫌等
    語。然查查：(一)訊據被告詹建信矢口否認有洩漏秘密予劉濤
    並包庇色情行業，辯稱當天並未規劃臨檢云云。公訴人起訴
    被告此部分犯行，無非以監聽記錄為論據，惟經本院將監聽
    電話錄音帶送請刑事警察局鑑定，有該局九十年一月九日刑
    鑑字第四二四一號鑑驗通知書在卷可據（見本院上訴卷二第
    一二五頁以下），該鑑驗通知書認八十四年七月十七日及七
    月二十七日、十一月十四日之語音（即未知語者一及未知語
    音者二、五）與被告詹建信之聲音無法判斷為同一人之聲音
    ，此部分之監聽電話即無證據價值。至台北市政府警察局中
    山分局員警出入及領用槍彈無線電登記簿（偵字五七七號卷
    第五十五、五十六、五十七頁）於八十四年七月十八日及二
    十八日及十一月九日雖載明（除被告詹建信外）有部分員警
    外出事由記載臨檢或擴大臨檢，惟此部分乃員警個人出入登
    記，並無臨檢特定地點、對象之記載，即無針對性、又無臨
    檢紀錄表可考，顯非該警所之綜合性勤務。另中山分局中山
    一派出所違反社維法登記簿（同卷第五十八︱六十二頁）並
    無於八十四年十一月九日臨檢凱撒三溫暖之記載，是此尚不
    足以證明該警所於八十四年七月十八日、七月二十八日、十
    一月九日有對凱撒三溫暖實施臨檢，復參酌前開監聽紀錄，
    並不能證明該三日被告尚有洩漏臨檢消息及包庇情事，檢察
    官就八十四年十一月九日部分既以事實上一罪起訴，此部分
    自不另為無罪之諭知。至八十四年七月十八日及二十八日部
    分，並未經檢察官起訴，原審併予論處，顯有未受請求事項
    予以判決之違誤，併予敘明。(三)至檢察官起訴被告詹建信藉
    洩密而包庇張鐵鍊不法從事色情犯行部分因不能證明被告張
    鐵鍊有共同從事色情犯行（理由如后），此部分被告詹建信
    即無成立洩密及包庇罪之餘地，此部分既經檢察官以裁判上
    一罪起訴，即不另為無罪之諭知。
五、公訴意旨另以：被告張鐵鍊為免遭警方取締查獲，乃由被告
    劉濤負責處理轄區警局臨檢工作，並每月提撥二十五萬元至
    三十萬元不等之公關費及數目不詳之浴資招待券，由張鐵鍊
    、周伯林、李祥、劉濤等人招待管區警員詹建信，因認被告
    詹建信另犯貪污治罪條例第五條第三款收受賄賂罪嫌。公訴
    人認被告詹建信涉犯前開罪嫌，無非以被告李祥、周伯林、
    張鐵鍊等人對於行賄一事坦承不諱等情為其論據，惟查：(一)
    按被告之自白，不得作為有罪判決之唯一證據，仍應調查其
    他必要之證據，以察其是否與事實相符，刑事訴訟法第一百
    五十六條第二項定有明文。所謂其他必要之證據，即補強證
    據。而刑事訴訟法此一規定之立法目的，係欲以補強證據擔
    保自白之真實性，亦即以補強證據之存在，藉以限制自白在
    證據上之價值。又所謂補強證據，係指除該自白本身外，其
    他足資證明自白之犯罪事實確具有相當程度真實性之證據而
    言；雖其所補強者，非以事實之全部為必要，但亦須因補強
    證據與自白之相互利用，而足使犯罪事實獲得確信者，始足
    當之。從而，被告雖經自白，苟查無補強證據足資擔保其真
    實性，該自白根本失其證據之證明力，不得採為判斷事實之
    根據（最高法院七十四年台覆字第一０號判例及四十六年台
    上字第八０九號判例意旨參照）。又共同被告所為不利於己
    之供述，與共同被告之自白，固得採為其他共同被告犯罪之
    證據，惟此項不利之供述，參諸前揭說明仍應調查其他必要
    之證據，以察其是否與事實相符，自難專憑此項供述，為其
    他共同被告犯罪事實之認定（最高法院三十一年上字第二四
    二三號、四十六年台上字第四一九號判例參照），是苟共同
    被告之不利於己之自白與事實不符或尚有疑義時，自不得僅
    就該共同被告不利於己之自白，遽以認定他共同被告之犯罪
    事實。(二)惟據被告張鐵鍊於調查局及檢察官偵訊中陳稱：其
    雖聘請周伯林任總經理，惟為應付消防檢查及警方臨檢故聘
    請劉濤專責處理，其並未曾拿取招待券予警方，至於劉濤為
    何有領取大量之浴資招待券係何原因並不清楚等語（見八十
    四年度偵字第二七００三號偵查卷第四頁筆錄），顯見其就
    行賄之具體犯行並未至已達自白之程度；而據被告周伯林於
    調查局、檢察官偵查中所供，亦無提及有致贈公關費用或浴
    資券等物品予被告詹建信，僅提及交際費之致送並非經由其
    經手，據其所瞭解，有關致贈警方之交際費用均按月由「凱
    撒三溫暖」顧問劉濤經手轉送等語（見八十四年度偵字第二
    六八六五號偵查卷第六頁背面、第十六頁背面筆錄），復參
    諸劉濤於調查局及檢察官偵查中自始即否認有致贈所謂之公
    關費用予警方，自不能單以周伯林該等傳述性之供述，即遽
    認被告詹建信有何收受公關費賄賂之犯行。(三)被告李祥固於
    調查局及檢察官偵查中陳稱曾致贈詹建信十張浴資招待券之
    情，惟細繹其在調查局筆錄中係稱：「．．．凱撒三溫暖有
    關人員於逢年過節或定期有無餽贈禮品、金錢或招待券給公
    家機關作交際費用，我並不清楚，我個人部分之作法是，若
    輪到我值勤時，遇到稅捐處人員查帳、消防隊人員消防檢察
    時，我均會主動致贈約十張之招待券，至於管區警員詹建信
    ，我曾致贈十張招待券給渠．．．」、「．．．再於八十四
    年三月七日我也向公司領了五十張浴資招待券，編號０００
    六五一至０００七００，致送管區警員詹建信，惟實際僅致
    贈十張，餘四十張我本人留下他用，而為了方便取得，我於
    扣押物編號三之浴資招待券登記簿上親筆註記『管區詹先生
    來電索取』，前述致送浴資招待券均係我本人主動致贈，以
    維持關係．．．」等語（見八十四年度偵字第二六八六五號
    卷第十頁背面以下筆錄），再據扣押之浴資招待券登記簿冊
    上，就０００六五一至０００七００之領取日期亦載明係三
    月七日領取，惟被告詹建信係於八十四年三月二十四日始改
    派天津街派出所，於該日之前尚非屬凱撒三溫暖之管區警員
    ，是被告李祥前揭之陳述顯與事實不符，自不足採。退言之
    ，依被告李祥之陳述，亦可知其致贈浴資招待券僅係作單純
    之維繫警民情誼關係，並非就管區之職務作為或不作為有何
    對價關係可言，自難單以被告李祥與事實不相符合之陳述，
    即遽而論斷被告詹建信與李祥有何受賄或行賄之犯行。此外
    復查無任何證據證明被告詹建信涉犯公訴意旨所指之收受賄
    賂之貪污犯行，而李祥、周伯林、張鐵鍊行賄部分，亦經判
    決無罪確定，檢察官上訴仍指被告詹建信有收賄情事，顯無
    理由，惟公訴意旨認被告詹建信此部分犯行與前揭有罪部分
    屬牽連犯之裁判上一罪關係，爰不另為無罪之諭知，附此敘
    明。
乙、張鐵鍊部分：
一、公訴意旨以：被告張鐵鍊係位於台北市○○街五十六號地下
    室凱撒三溫暖（營利事業登記名稱為百齡健身美容有限公司
    ）之實際負責人，周伯林、李祥、陳岳泰分別擔任總經理、
    副總經理、經理，負責該凱撒三溫暖之現場營業，並由李如
    惠擔任出納、連淑媛為會計、許書銘擔任總務（許某涉嫌妨
    害風化罪嫌，另行簽分偵辦），劉濤擔任公司顧問。張鐵鍊
    明知百齡健身美容有限公司之營業項目為：
    1.上海池浴業務之經營、2.三溫暖浴業務之經營、3.健身美
      容業務之經營、4.前項有關業務之經營及投資，並不包括
      色情按摩、姦淫等業務，竟與李祥、陳岳泰、李如惠、連
      淑媛、許書銘、劉濤共同意圖營利（周伯林涉嫌妨害風化
      罪嫌，另為不起訴處分），容留良家婦女李呂春琴、賴素
      美等人於該三溫暖之美容部內之密室中，從事色情按摩、
      姦淫為常業，並由許書銘負責購買保險套。每次全套即性
      交收費新台幣（下同）四千元，半套即色情按摩並手淫收
      費二千元，得款由公司與小姐對分，實際費用並由為按摩
      之李呂春琴等人在密室內之帳單上記載Ａ、Ｂ以示全套或
      半套，並以傳真機傳直至櫃檯，再由男客至櫃檯繳費。張
      鐵鍊為免被警方取締，乃由劉濤，負責處理轄區警局臨檢
      工作，並每月提撥二十五萬元至三十萬元不等之公關費及
      數目不詳之浴資招待券，由張鐵鍊、周伯林、李祥、劉濤
      等人招待管區警員詹建信，以便事先得知警方行動，而免
      被查獲，而詹建信多次洩漏警方執行行動予劉濤，使之事
      先得知警方要於八十四年九月二十八日、十一月九日執行
      臨檢，劉濤並轉告周伯林，並由李祥將之記載於交接簿上
      ，使店內人員事先得以防備，而未被查得不法犯行。嗣於
      八十四年十二月五日，為法務部調查局中部地區機動工作
      組，於台北市○○街五十六號凱撒三溫暖查獲，因認被告
      張鐵鍊涉有犯刑法（舊）第二百三十一條第三項之妨害風
      化罪嫌等語。
二、按犯罪事實應依證據認定之，無證據不得認定其犯罪事實，
    刑事訴訟法第一百五十四條第二項定有明文。又刑事訴訟法
    上所謂認定事實之證據，係指足以認定被告犯罪行為之積極
    證據而言，該項證據自須適合於被告犯罪事實之認定，始得
    採為斷罪資料；事實之認定應憑證據，如未發現相當證據，
    或證據不足以證明，自不能以推測或擬制之方法，以為裁判
    之基礎，最高法院二十九年上字第三一０五號、四十年台字
    第八六號分別著有判例可資參照。再認定犯罪事實所憑之證
    據，雖不以直接證據為限，間接證據亦包括在內，然而無論
    直接或間接證據，其為訴訟上之證明須於通常一般人均不致
    有所懷疑，而得確信其為真實之程度，始得據為有罪之認定
    ，倘其證明尚未達此一程度，而有合理之懷疑存在時，事實
    審法院復已就其心證上理由予以闡述，敘明其如何無從為有
    罪之確信，因而為無罪之判決，尚不得任意指為違法，最高
    法院七十六年度台上字第四九八號亦著有判例。
三、訊據被告張鐵鍊否認有經營色情，辯稱伊只是股東，業務均
    由周伯林負責等語。公訴人起訴被告張鐵鍊涉犯妨害風化犯
    行無非以同案被告劉濤、李祥、陳岳泰、李如惠、連淑媛之
    供述且有查扣客戶消費確認單、油壓日報表等論據，然查：
    (一)起訴事實固指有良家婦女李呂春琴、賴素美等在凱撒三溫
      暖從事色情行為，然據李呂春琴於警訊供陳伊只負責客人
      上半身按摩，每節七百元，老闆分三百五十元，伊拿三百
      五十元，未從事色情按摩云云，賴素美於警訊時供陳伊是
      前一天才來上班，女師傅正教伊如何按摩、收費依材料不
      同分為一千二百元及一千五百元二種，伊未曾遇過客人要
      求色情服務云云（偵字二六八六七號卷第三十四頁反面、
      三十八頁反面），查李呂春琴、賴素美所供與公訴人所指
      色情服務收費標準已有不同，且無實際從事色情姦淫或猥
      褻行為，而消費確認單及油壓日報表，亦僅證明有消費之
      事實，無從證明有從事色情姦淫或猥褻之事實。
    (二)公訴人固以同案被告劉濤、李祥、陳岳泰、李如惠、連淑
      媛之供述，資為被告張鐵鍊犯罪之證據，惟據證人周伯林
      即現場實際負責人於本院證陳張鐵鍊是出資股東，公司帳
      冊不需送其過目，平常公司支出由會計負責云云（本院九
      十三年五月五日審判筆錄），查周伯林任職凱撒三溫暖，
      在八十四年十一月五日及十二月五日經警臨檢時，均為現
      場實際負責人，八十四年十一月五日查獲部分亦經判處罪
      刑確定，已如前述（八十四年十二月五日部分則因此與判
      處罪刑確定部分為事實上一罪關係，獲不起訴處分），其
      陳述具相當程度之憑信性。次按共同被告所為不利於己之
      述，固得採為其他共同被告犯罪之證據，惟此項不利之供
      述仍應調查其他必要之證據，以察其是否與事實相符，尚
      難專憑此項供述，為其他共同被告犯罪事實之認定（最高
      法院三一年上字第二四二三號判例參照）。查公訴人所指
      之服務生李呂春琴、賴素美既無從事色情行為，又無其他
      證據足以證明尚有他人在凱撒三溫暖為色情犯罪行為，前
      揭劉濤、李祥、陳岳泰、李如惠、連淑媛等人之供述，自
      難認為與事實相符。
四、此外，遍閱全卷，復無公訴人所指八十四年十二月五日查獲
    時有人從事色情之證據資料，從而不能證明被告張鐵鍊犯罪
    ，被告張鐵鍊上訴意旨否認犯罪，為有理由，應由本院將原
    判決此部分撤銷，改為無罪之諭知。
據上論斷，應依刑事訴訟法第三百六十九條第一項前段、第三百
六十四條、第三百零一條第一項、第二百九十九條第一項前段，
刑法第二條第一項但書、第一百三十二條第一項、第二百三十一
條第三項第四項（修正前）、第五十五條，罰金罰鍰提高標準條
例第一條前段，判決如主文。
本案經檢察官張啟彬到庭執行職務。
中    華    民    國    93    年    6     月    30    日
                            臺灣高等法院刑事第十九庭
                                審判長法官許國宏
                                      法官林勤純
                                      法官洪光燦

右正本證明與原本無異。
如不服本判決，應於收受送達後十日內向本院提出上訴書狀，其
未敘述上訴之理由者並得於提起上訴後十日內向本院補提理由書
（均須按他造當事人之人數附繕本）。
                                      書記官陳玉嬋
中    華    民    國    93    年    7     月    2     日
附錄本案論罪科刑法條全文：
刑法第二百三十一條（修正前）意圖營利，引誘或容留良家婦女
，與他人姦淫者，處三年以下有期徒刑，得併科五百下罰金。
意圖營利，使人為猥褻之行為者，亦同。
以犯前二項之罪為常業者，處五年以下有期徒刑，得併科一千元
以下罰金。公務員包庇他人犯前三項之罪者，依各該項之規定，
加重其刑至二分之一。刑法第一百三十二條公務員洩漏或交付關
於中華民國國防以外應秘密之文書、圖畫、消息或物品者，處三
年以下有期徒刑。
因過失犯前項之罪者，處一年以下有期徒刑、拘役或三百元以下
罰金。非公務員因職務或業務知悉或持有第一項之文書、圖畫、
消息或物品，而洩漏或交付之者，處一年以下有期徒刑、拘役或
三百元以下罰金。